臺灣高雄地方法院刑事判決　　　　　　　　　　　　　九十年度易字第四三二三號
　　公　訴　人　臺灣高雄地方法院檢察署檢察官
　　被　　　告　丙○○
　　選任辯護人　劉新安律師
　　被　　　告　癸○○
　　被　　　告　乙○○
　　被　　　告　己○○○
　　被　　　告　戊○○
　　被　　　告　庚○○
　　被　　　告　壬○○
　　被　　　告　丁○○
　　被　　　告　甲○○
右列被告因賭博案件，經檢察官提起公訴（八十九年度偵字第二六四三五號），本院
判決如左：
    主  文
丙○○共同以賭博為常業，處有期徒刑肆月，如易科罰金，以參佰元折算壹日。電動
賭博機具「小丑八線」貳拾參臺（含ＩＣ板貳拾參塊）、賭資新台幣捌萬捌仟捌佰元
、計分卡伍拾參張、日報表壹拾張、人員編組表壹張、手抄表壹佰參拾柒張、半年營
運表壹張、ＤＭ派送紀錄表肆張、ＤＭ小廣告壹箱，均沒收。
癸○○、壬○○共同以賭博為常業，均累犯，各處有期徒刑肆月，如易科罰金，均以
參佰元折算壹日。電動賭博機具「小丑八線」貳拾參臺（含ＩＣ板貳拾參塊）、賭資
新台幣捌萬捌仟捌佰元、計分卡伍拾參張、日報表壹拾張、人員編組表壹張、手抄表
壹佰參拾柒張、半年營運表壹張、ＤＭ派送紀錄表肆張、ＤＭ小廣告壹箱，均沒收。
乙○○、己○○○、戊○○、庚○○共同以賭博為常業，各處有期徒刑參月，如易科
罰金，均以參佰元折算壹日，均緩刑參年。電動賭博機具「小丑八線」貳拾參臺（含
ＩＣ板貳拾參塊）、賭資新台幣捌萬捌仟捌佰元、計分卡伍拾參張、日報表壹拾張、
人員編組表壹張、手抄表壹佰參拾柒張、半年營運表壹張、ＤＭ派送紀錄表肆張、Ｄ
Ｍ小廣告壹箱，均沒收。
丁○○、甲○○在公眾得出入之場所賭博財物，各處罰金壹仟元，如易服勞役，均以
參佰元折算壹日。電動賭博機具「小丑八線」貳拾參臺（含ＩＣ板貳拾參塊）、賭資
新台幣捌萬捌仟捌佰元，均沒收。
    事  實
一、癸○○於民國八十六年間曾因賭博罪，經本院以八十六度易字第六九六九號判處
    有期徒刑二月確定，並於八十七年一月二十六日易科罰金執行完畢。壬○○於八
    十七年間亦因賭博罪，經台灣板橋地方法院以八十八年度易字第一三二一號判處
    有期徒刑六月確定，甫於八十八年九月三十日易科罰金執行完畢。而丙○○於八
    十九年二月間起，基於賭博之概括犯意，在位於高雄市新興區○○○路五三之十
    號原許可經營電子遊藝場之「ＡＴＴ遊藝場」內公眾得出入之場所，設置電動賭
    博機具「小丑八線」二十三臺，並基於共同之犯意聯絡，以每月新台幣（下同）
    二萬五千元至三萬元不等之代價僱用壬○○為經理、癸○○為主任，乙○○、己○○○、戊○○、庚○○擔任開分、洗分及兌換現金之工作，連續與不特定之人
    賭博財物，並均以此為常業，嗣於同年十一月二十一日下午七時四十分許，適有
    辛○○（另亦涉偽造文書罪嫌，現由本院通緝中）、丁○○、甲○○在該處賭博
    ，為警當場查獲，並扣得丙○○所有，供賭博所用之電動賭博機具二十三台，賭
    資共八萬八千八百元、計分卡五十三張、日報表十張、人員編組表一張、手抄表
    一百三十七張、半年營運表一張、ＤＭ派送紀錄表四張、ＤＭ小廣告一箱。
二、案經高雄市政府警察局新興分局報請臺灣高雄地方法院檢察署檢察官偵查起訴。
    理  由
一、訊據被告丙○○、壬○○、癸○○、乙○○、己○○○、戊○○、庚○○故均坦
    承有在該遊藝場內擺設「小丑八線」之遊藝機供人把玩，並擔任開分洗分之工作
    等情，惟被告癸○○、乙○○、己○○○、戊○○、庚○○均辯稱：只負責開分
    洗分工作，店裡規定不可換現金云云。被告壬○○辯稱：伊在那邊工作不到一個
    禮拜，當天休假，不在現場云云。被告丙○○亦辯稱：該遊藝場不可兌換現金，
    是用積分卡，可以累積分數，下次再來玩，非賭博性質云云。另被告丁○○則辯
    稱：有玩超八，玩剩的分數可以換積分卡，伊不知道店裡可不可以換現金，是檢
    察官說如果不承認，就要再回警局作筆錄，才承認云云，而被告丙○○之辯護人
    亦辯稱：被告丁○○於偵訊中所為之自白係受檢察官表示不承認須回警局再做筆
    錄，始承認，並無任意性，另被告甲○○、辛○○於警局所言亦未言及當天有兌
    換現金，是並無何證據可證有賭博之犯行，而該遊藝場係經核准可經營電子遊藝
    場業之場所，縱認有經營賭博之犯行，亦不能將所有機具均為扣押，至查扣之八
    萬六千八百元僅係店內零用金，亦非賭資云云。另被告甲○○則經傳未到，惟其
    於偵訊中則坦承有賭博等語。經查：
    (1)被告丙○○係該遊藝場之負責人，被告壬○○、癸○○、乙○○、己○○○、
      戊○○、庚○○均係受其僱用，而分別擔任經理、主任、開分、洗分之工作，
      且該店內擺設有「小丑八線」電子遊戲機二十三台供人把玩等情，業據被告丙○○、壬○○、癸○○、乙○○、己○○○、戊○○、庚○○於警、偵訊及本
      院調查時供陳甚明（見八十九年十一月二十一日、十二月四日警訊筆錄、八十
      九年十一月二十二日偵訊筆錄、本院九十年十二月五日訊問筆錄），是此部份
      之事實，堪予認定。
    (2)而本件查獲經過，依證人施泳傑於偵訊時到庭證稱：「我當日是喬裝進去賭玩
      ，坐在賭客辛○○旁，我發現黎不玩後，到櫃檯向癸○○兌換現金。」（見九
      十年十月三十一日偵訊筆錄）於本院調查時亦證稱：「是的，當天我先喬裝客
      人去打，癸○○是主任，是用開分，一種是一比二、一比一，後來有一位客人
      拿積分卡要找癸○○換錢，我的機台在櫃台後面，我看到癸○○從櫃台拿錢出
      來要兌現錢給該位客人。」「（問該位客人是何人？）他當時報假身分，他本
      身通緝犯，後來查出他叫辛○○，他報出他弟弟的名字。」「（問為何會去喬
      裝？）經由有人檢舉。裡面機台不是很多，每次打完的金額都很大，我已經喬
      裝客人在那邊打了六、七次。」「（問有無向癸○○換錢？）有，我有跟他換
      過一次。裡面小姐很多個，開分的小姐不一定。錢是交給開分的人。」「（問
      查獲之前有無看到客人換現金？）有看過一次，在我換現金前一、二次。」「
      （問當時為何不查獲？）因為我當時坐的位置比較遠，查獲當時我坐在櫃台後
      面，比較可以人贓俱獲。」「（問看到辛○○換現金時，你是坐著或站著？）
      我看到辛○○拿積分卡時，我知道他要換現金，我就站起來預備。」「（問從
      站起來到換現金的情形？）辛○○要換現金時他在我旁邊，我就預備，假裝站
      起來點煙，當辛○○站在櫃台外拿積分卡給癸○○，癸○○從櫃台內的抽屜拿
      出金錢時，我就去查獲。」等語（見本院九十一年一月十六日訊問筆錄），核
      與被告癸○○於警訊時供稱：「店內二十三台小丑八線超八電玩均可供不特定
      人任選打玩，並可開分、洗分及換錢。」（見八十九年十一月二十一日警訊筆
      錄）被告辛○○（當時以假名黎新元應訊）於警訊時供稱：「我約於二十一日
      下午三時四十分左右進入該店打電玩，我原本有五張（每張一千分），每次叫
      店內服務小姐開一千分，至被警方查獲時輸掉三張一千分計分卡，我玩打小丑
      八線一比二的電玩，....，二十一日我玩打第三台後是由該店主任癸○○兌換
      二千元給我。」「當時我在現場，玩打小丑八線電玩，因我想回家，將我所剩
      二張計分卡，交給該店主任癸○○並走到櫃檯，癸○○就將二千元塞到我的右
      手，就被埋伏警察查獲。」「我至該店把玩約有七、八次，幾乎每次都是輸掉
      ，曾有兌換一次現金，是以六張一千分的計分卡，向該店換六千元，那一次兌
      換是我先將計分卡六千分交給小姐，我已走出店外，在該店外由店內員工將六
      千元交給我。」「我進入該店可以任意選擇各機台玩打，而且玩打各機台後，
      均向該店兌換計分卡，然後再以計分卡向該店幹部兌換現金。」（見八十九年
      十一月二十一日警訊筆錄）於偵訊時供稱：「先開分以現金，玩完洗分換卡，
      這是積分卡，要走時幹部會來找我們，主動拿現金跟我們兌換積分卡。」「（
      問何人跟你兌換現金？）有好幾個幹部，今天可以確定的只有丙○○在場，我
      曾拿積分卡跟他兌換現金。」（見八十九年十一月二十二日偵訊筆錄）被告甲○○於警訊時供稱：「我曾到該處玩過四、五次。」（見八十九年十一月二十
      一日警訊筆錄）於偵訊時供稱：「我當時玩時沒有洗分，還沒計算輸贏所以不
      知道，在這一、二個月有去過四、五次，照理說應有兌換現金。」（見九十年
      三月二十三日偵訊筆錄）相符，是足認該遊藝場有將店內之遊戲機供不特定人
      選擇把玩，並於把玩後可將積分交予店內人員以便兌換現金之情可明，是被告
      丙○○、壬○○、癸○○、乙○○、己○○○、戊○○、庚○○所辯，該店不
      可兌換現金云云，顯係卸責之詞，不足採信。
    (3)又被告壬○○於警方查獲當時，雖不在店內，而係在對面商家外，後係因警方
      認為可疑而請至店內等情，業據被告壬○○、證人朱照勝即當日配合查緝之員
      警到庭陳稱屬實（見本院九十年十二月十九日訊問筆錄），惟被告壬○○既係
      受僱於該店擔任經理，其對於店內之遊戲機係供人把玩並可兌換現金之情，應
      有知悉，是並不因查獲當時不在現場，而可卸責。
    (4)再被告丁○○雖辯稱當日僅在該處玩，並未有換錢云云，惟被告丁○○於偵訊
      時亦稱：「案發當時我還在玩，還未換錢洗分，但以前我有拿積分卡跟他們換
      現金。」「完了以後，他們幫我們洗分，他們拿我們該得的積分卡給我們，如
      果我們要玩就拿積分卡繼續玩，如果不玩，幹部就找我們兌換現金，我都是拿
      積分卡繼續玩，只有一兩次換過現金。」（見八十九年十一月二十二日偵訊筆
      錄）被告丁○○對此雖稱係因檢察官表示如不承認，就要再去警察局做筆錄，
      故才承認，以便能回家等語，而查檢察官於製作筆錄時，雖有如被告丁○○所
      言之言語，但製作筆錄乃係正當之程序，檢察官於偵訊後，是否再移警方繼續
      偵查，本可依案情發展而決定，且依憲法所明定，人民因犯罪嫌疑而遭檢警單
      位逮捕拘禁，至遲應於二十四小時內移送該管法院審問，是被告丁○○因涉犯
      賭博罪嫌而遭逮捕並進而製作筆錄，如其否認犯罪，而檢察官發現有進一部查
      證之需要，本可再交警方繼續查證，惟不可逾上述二十四小時之期限，是檢察
      官所言，應僅係欲查明真相，而非以再交警方製作筆錄之方式脅迫被告自白，
      從而，被告丁○○於此情況下，所為之自白即非可謂無任意性存在，再該店既
      係以「小丑八線」之遊戲機與不特定之人賭博，被告丁○○於前亦曾把玩過而
      知該情，則本案查獲當時被告丁○○雖尚未兌換現金，惟其既知其情，並進而
      把玩，其有賭博之意思可明，是被告丁○○賭博之犯行，自堪予認定。
    (5)此外，復有電動賭博機具「小丑八線」二十三臺（含ＩＣ板二十三塊）、賭資
      八萬八千八百元、計分卡五十三張、日報表十張、人員編組表一張、手抄表一
      百三十七張、半年營運表一張、ＤＭ派送紀錄表四張、ＤＭ小廣告一箱扣案足
      憑，復有高雄市政府警察局營業場所檢查紀錄一紙、現場照片八張附卷可憑，
      是本案事證明確，被告九人之犯行應堪認定。
二、按刑法上之常業犯，只須有賴某種職業為業之意思，而有事實之表現於外，不以
    藉犯罪為唯一生存者為必要（最高八十二年度第一次刑事庭會議紀錄參照），查
    被告丙○○擺設電動賭博機具數量高達二十三臺，且至案發時已經營九月餘，顯
    係藉此為生，而被告壬○○、癸○○、乙○○、己○○○、戊○○、庚○○係受
    雇擔任為賭客開分、洗分、兌換金錢等工作，並賴其薪資為生，足見被告七人均
    係以此為常業，是核被告丙○○、壬○○、癸○○、乙○○、己○○○、戊○○
    、庚○○所為，均係犯刑法第二百六十七條之常業賭博罪。被告丁○○、甲○○
    所為係犯刑法第二百六十六條第一項在公眾得出入之場所賭博罪。又被告丙○○
    、壬○○、癸○○、乙○○、己○○○、戊○○、庚○○就上揭賭博犯行，有犯
    意之聯絡及行為之分擔，皆為共同正犯。再被告癸○○、壬○○分別於八十六年
    及八十七年間因賭博罪，經本院以八十六度易字第六九六九號判處有期徒刑二月
    確定、台灣板橋地方法院以八十八年度易字第一三二一號判處有期徒刑六月確定
    ，並分別於八十七年一月二十六日、八十八年九月三十日易科罰金執行完畢，有
    被告二人台灣高等法院被告全國前案紀錄表足參，其二人於五年內再犯本件有期
    徒刑以上之罪，為累犯，依刑法第四十七條規定加重其刑。爰審酌被告丙○○在
    上址擺設賭博電動機具供人賭博，敗壞社會善良風氣，而被告壬○○、癸○○、
    乙○○、己○○○、戊○○、庚○○受僱於該場所亦有所不是，併該店設置規模
    、及被告等人經營、受僱時間，另被告丁○○、甲○○係因一時失慮，始前往把
    玩，惡性非重，及犯後態度均可等一切情狀，各量處如主文所示之刑，並就被告
    丁○○、甲○○部分諭知易服勞役之折算標準。又被告丙○○、壬○○、癸○○
    、乙○○、己○○○、戊○○、庚○○於犯罪後，刑法第四十一條於九十年一月
    四日修正，並於同月十日公布施行，有關易科罰金之部分，範圍擴大為最重本刑
    五年以下有期徒刑之罪，惟與被告所犯之罪比較後並未有影響，依刑法第二條第
    一項前段之規定，應適用裁判時之刑法第四十一條第一項規定，並均諭知易科罰
    金之折算標準。再被告乙○○、己○○○、戊○○、庚○○前均未曾受有期徒刑
    以上刑之宣告，有台灣高等法院被告全國前案紀錄表足稽，渠等因一時失慮，偶
    罹刑典，經此刑之宣告後，應知警惕而無再犯之虞，是所宣告之刑，本院認以暫
    不執行為適當，爰併均為宣告緩刑三年，以啟自新。至電動賭博機具「小丑八線
    」二十三臺（含ＩＣ板二十三塊）、櫃檯內之現金八萬六千八百元，及被告癸○○在櫃檯欲交給被告辛○○之現金二千元，係當場賭博之器具及在兌換籌碼處之
    財物，均應依刑法第二百六十六條第二項規定宣告沒收。另計分卡五十三張、日
    報表十張、人員編組表一張、手抄表一百三十七張、半年營運表一張、ＤＭ派送
    紀錄表四張、ＤＭ小廣告一箱，係被告丙○○所有，供本件犯罪所用之物，爰依
    刑法第三十八條第一項第二款規定宣告沒收。至另扣案之錄影帶十八捲、監視器
    五台、錄影機二台、畫面分割機二台、電腦主機一台、電腦螢幕一台、攝影鏡頭
    二台，雖均係被告丙○○所有，惟係店內為防人滋事所設置，並非供本件犯罪所
    用之物，爰不為沒收之宣告。
三、末查被告甲○○經合法傳喚，無正當理由不到庭，本院認被告甲○○部分係應諭
    知罰金之案件，爰不待其陳述逕行判決。
據上論斷，應依刑事訴訟法第二百九十九條第一項前段、第三百零六條，刑法第二十
八條、第二百六十六條第一項前段、第二百六十七條、第四十七條、第四十一條第一
項、第二條第一項前段、第四十二條第二項、第七十四條第一款、第二百六十六條第
二項、第三十八條第一項第二款，罰金罰鍰提高標準條例第一條前段、第二條，判決
如主文。
中      華      民      國      九十一    年      四     月    二十四   日
                                  臺灣高雄地方法院刑事第四庭
                                      法  官  楊  國  祥
右正本證明與原本無異。
如不服本判決，應於判決送達後十日內，向本院提出上訴狀。
                                      書記官  陳  怡  真
中    華    民  國    九十一    年       四      月      二十四      日
附錄論罪法條
中華民國刑法第二百六十六條
在公共場所或公眾得出入之場所賭博財物者，處一千元以下罰金。但以供
人暫時娛樂之物為賭者，不在此限。
當場賭博之器具與在賭檯或兌換籌碼處之財物，不問屬於犯人與否，沒收
之。
中華民國刑法第二百六十七條
以賭博為常業者，處二年以下有期徒刑，得併科一千元以下罰金。
